【裁判字號】    89,上訴,1663
【裁判日期】    890420
【裁判案由】    毒品危害防制條例
【裁判全文】
臺灣高等法院刑事判決                      八十九年度上訴字第一六六三號
    上  訴  人  甲○○
    即  被  告
                乙○○
右列上訴人因違反毒品危害防制條例案件，不服臺灣臺北地方法院八十九年度訴字第
二０一號，中華民國八十九年四月二十日第一審判決（起訴案號：臺灣臺北地方法院
檢察署八十八年度偵字第一三二三五號），提起上訴，本院判決如左：
    主      文
上訴駁回。
    事      實
一、甲○○於民國八十一年曾因懲治盜匪條例案件，經臺灣臺北地方法院判處有期徒
    刑四年，再經本院於八十二年一月十二日駁回上訴，確定後經送監執行，於八十
    五年六月二十二日縮刑期滿執行完畢；乙○○於八十六年曾因麻醉藥品管理條例
    案件，經臺灣屏東地方法院判處有期徒刑三月確定，於八十六年六月十七日易科
    罰金執行完畢；詎渠等二人均不知悔改，明知化學合成麻醉藥品安非他命屬管制
    之第二級毒品，不得非法販賣、轉讓及施用；竟各基於無償轉讓安非他命予他方
    施用之犯意，於八十八年一月間某日，甲○○至臺北市○○路六十七號二樓即乙
    ○○所任職之蒂芬妮美容院，由乙○○無償提供第二級毒品安非他命予甲○○施
    用一次；另於同年四月十三日，乙○○至臺北市○○街四十九巷十二之一號六樓
    甲○○租屋處，由甲○○無償提供第二級毒品安非他命予乙○○施用一次。嗣於
    同年四月十八日下午二時三十分許，在臺北市○○路六十七號二樓乙○○住處，
    查獲乙○○施用安非他命，始循線查悉上情。
二、案經臺北市政府警察局中山分局報請臺灣臺北地方法院檢察署檢察官偵察起訴。
    理      由
一、訊據被告甲○○、乙○○均矢口否認右揭犯行；被告甲○○辯稱：伊並未和乙○
    ○一起施用安非他命，也未向乙○○拿安非他命，安非他命是叫「黃俊傑」之人
    所給，至於原審第一次調查筆錄時載稱渠坦承上情，係因伊當時未聽清楚，當時
    渠係供稱提供處所予乙○○施用安非他命云云；另被告乙○○則以：渠所施用之
    安非他命都是綽號叫「阿猴」之人所給，渠並未與甲○○互相轉讓施用，伊警訊
    筆錄不實，係警察騙伊云云。惟查：
    (一)被告甲○○、乙○○確曾互相提供安非他命予對方施用，業據被告乙○○於警
      訊中供稱：「甲○○於八十八年一月底曾到我公司處找我，由我提供安非他命
      給他吸食。八十八年四月十二、十三日間，打0000000000聯絡甲○
      ○後，於晚上二十一時許，前往甲○○租屋處雙城街四九巷十二之一號六樓，
      由甲○○提供安非他命給我吸食。但我們之間沒有金錢交易。」（偵查卷第五
      頁），再於偵查中供稱：「（有無互相提供安非他命予甲○○？）一次而已，
      八十七年十一月。」（偵查卷第二七頁），雖被告乙○○就被告甲○○轉讓安
      非他命予彼施用之時間，前於警訊及偵查中所為供述並不相同，然就其確曾向
      被告甲○○取得安非他命施用之供述則屬一致，是則苟得依其他積極證據證明
      所為由被告甲○○提供安非他命予彼施用之供述確與事實相符，尚難僅因關於
      時間上之供述略有出入，遽認其所為不利於被告甲○○之供述為不可採信（最
      高法院四十六年臺上字第一一五五號判例意旨參照）。
    (二)被告甲○○確曾與被告蔣旭互相提供安非他命予對方施用，業據被告甲○○於
      原審供稱：「乙○○及我也有提供一起用，各提供一、二次大家一起用，在八
      十八年年初時用，蔣現人在哪裡不知道。八十八年四月間我們還是有一起用。
      」（原審卷第二一頁），核被告甲○○該次供述與被告乙○○於警訊中所為供
      述相符；被告甲○○於原審嗣雖改稱「我們是一起用，沒有轉讓。」（原審卷
      第二二頁），且於原審及本院調查審理時辯稱當時係因未聽清楚原審所提出之
      問題，致所為回答與事實不符云云，然查原審法官於訊問時係訊問被告甲○○
      「安非他命跟何人要的」，有該次訊問筆錄在卷可稽（原審卷第二一頁），核
      該問題並無不明確或有引致被訊問人誤解之處，被告甲○○徒以未聽清楚為由
      而欲行推翻其所為不利於己之供述，尚非有據。
    (三)被告甲○○於本院雖另辯稱八十八年一月間被告乙○○業另案在押，其並無與
      被告乙○○見面之可能，且其於乙○○向警員陳稱由彼提供安非他命吸用後，
      渠即以電話向警員聯絡，並提出其使用電話之通話紀錄為證。惟查，被告乙○
      ○於八十八年一月及同年四月間，並未因涉案而被羈押之紀錄，有其羈押紀錄
      在本院卷內可憑，是則被告甲○○所為被告乙○○於八十八年一月間因案在押
      而未能與之見面之辯解，即乏所據；又被告甲○○縱曾以電話與警員聯絡，然
      此或為被告甲○○或為澄清並無其事所為、抑或為圖卸責而先行以電話提出辯
      解所致，其原因尚屬不一而足，亦難據此認定並無與被告乙○○互相提供安非
      他命予他方施用之行為，是則該電話紀錄，亦不足援為有利於被告甲○○認定
      之依據。
    綜右事證，被告甲○○、乙○○於本院所為否認互相提供安非他命予他方施用之
    辯解，核屬卸責之詞而不足以採信，被告甲○○、乙○○右揭犯罪行為，均已經
    證明。
二、查安非他命屬毒品危害防制條例所規定之第二級毒品，被告乙○○、甲○○無償
    轉讓安非他命予甲○○、乙○○施用，核被告乙○○、甲○○所為，均係犯毒品
    危害防制條例第八條第二項之轉讓第二級毒品罪；被告乙○○、甲○○轉讓安非
    他命前非法持有安非他命之低度行為，應為轉讓安非他命之高度行為所吸收，不
    另論罪。又被告甲○○於八十一年曾因懲治盜匪條例案件，經臺灣臺北地方法院
    判處有期徒刑四年，再經本院於八十二年一月十二日駁回上訴，確定後經送監執
    行，於八十五年六月二十二日縮刑期滿執行完畢；被告乙○○於八十六年曾因麻
    醉藥品管理條例案件，經臺灣屏東地方法院判處有期徒刑三月確定，於八十六年
    六月十七日易科罰金執行完畢，有臺灣高等法院檢察署刑案紀錄表在卷可稽，被
    告乙○○、甲○○受有期徒刑之執行，五年以內再犯有期徒刑以上之本罪，為累
    犯，均應依法加重其刑。至公訴意旨雖另以：被告甲○○、乙○○自八十八年元
    月間至同年四月間止除各轉讓安非他命一次予對方施用外，尚連續多次轉讓安非
    他命予對方施用；然訊之被告甲○○、乙○○，均堅決否認公訴人所指該部分轉
    讓安非他命予對方施用之行為，且本院亦查無其他積極證據，足認被告於上開期
    間除轉讓安非他命一次予對方施用外其餘轉讓予對方之犯行，應認公訴意旨所指
    此部分犯罪尚屬不能證明，惟因依公訴意旨認此未能證明犯罪部分與前開論罪部
    分有連續犯之裁判上一罪關係，該部分爰不另為無罪之諭知。
三、原審法院經審理結果，認被告乙○○、甲○○確有右揭轉讓第二級毒品安非他命
    之行為，援引毒品危害防制條例第八條第二項，刑法第十一條前段、第四十七條
    之規定，並審酌被告乙○○、甲○○之品行、犯罪動機、目的、手段、且正值青
    年，竟轉讓安非他命，助長社會不良風氣，暨渠等犯後態度等一切情狀，分別判
    處被告乙○○、甲○○有期徒刑七月，核原審判決認事、用法暨量刑，均屬妥適
    ，被告乙○○、甲○○否認犯罪而提起上訴，為無理由，應予駁回。
據上論斷，應依刑事訴訟法第三百六十八條判決如主文。
本案經檢察官吳慎志到庭執行職務
中    華    民    國      八十九      年      七      月       四       日
                            臺灣高等法院刑事第十七庭
                                審判長法  官  陳  正  雄
                                      法  官  許  錦  印
                                      法  官  林  勤  純
右正本證明與原本無異。
如不服本判決應於收受送達後十日內向本院提出上訴書狀，其未敘述上訴之理由者並
得於提起上訴後十日內向本院補提理由書（均須按他造當事人之人數附繕本）。
                                      書記官  賴  思  華
中    華    民    國      八十九      年      七      月       七       日
附錄：本案論罪科刑法條全文
毒品危害防制條例第八條
轉讓第一級毒品者，處一年以上七年以下有期徒刑，得併科新台幣一百萬元以下罰金
。
轉讓第二級毒品者，處六月以上五年以下有期徒刑，得併科新台幣七十萬元以下罰金
。
轉讓第三級毒品者，處三年以下有期徒刑，得併科新台幣三十萬元以下罰金。
前三項之未遂犯罰之。


司法院資訊處製作；財團法人民間司法改革基金會備份。
